臺灣高等法院刑事判決
108年度上訴字第2893號
上  訴  人  臺灣新北地方檢察署檢察官
被      告  洪承斌


                    居臺北市○○區○○○路○段000巷00弄00號00樓
指定辯護人  王奕淵律師（義務辯護人）
上列上訴人因被告違反毒品危害防制條例案件，不服臺灣新北地
方法院108 年度訴字第232 號，中華民國108 年6 月26日第一審
判決（起訴案號：臺灣新北地方檢察署107 年度偵字第29284 號
），提起上訴，本院判決如下：
    主  文
原判決撤銷。
洪承斌販賣第二級毒品，未遂，處有期徒刑貳年。
扣案如附表編號4、5、7、25、26、32至40、42備註欄所示之物
均沒收銷燬。扣案如附表編號1 至3、6、8 至24、29、31、41、
43、47至49、51至65、67至69備註欄所示之物均沒收。
    事  實
一、洪承斌知悉附表編號1 至52所示之物，分別係毒品危害防制
    條例所定之第二、三、四級毒品，依法不得販賣及持有，竟
    意圖營利，基於販賣含有如附表編號1 至13所示第二、三、
    四級毒品成分之毒品咖啡包（下稱毒品咖啡包），以及如附
    表編號14至52所示之愷他命、伽瑪羥基丁酸（即GHB ）、大
    麻、甲基安非他命、MDMA等毒品之接續犯意，於民國107 年
    6月至同年8月29日（即警方查獲時）間，在臺灣地區，分別
    取得附表編號1 至13所示之毒品咖啡包共計173 包（總淨重
    1413.16 公克，總驗餘淨重1391.78 公克）、編號14至24所
    示之第三級毒品愷他命共計31包（總淨重56.13 公克，總驗
    餘淨重50.05 公克），及編號25至52所示之第二、三級毒品
    （編號25所含第二級毒品GHB 純質淨重78.16 公克）而持有
    之，並欲持其所有之門號0000000000行動電話上網使用通訊
    軟體微信，與毒品買家接洽至其住處或約定地點，伺機完成
    交易，惟尚未售出，即於107 年8 月29日20時50分許，在其
    新北市○○區○○路○段00號23樓居所內，為警持原審核發之搜
    索票前往該址執行搜索，當場查獲並扣得如附表編號1 至12
    所示之毒品咖啡包共計163 包、編號14至24所示之第三級毒
    品愷他命共計31包、編號25至50所示毒品及編號53至59所示
    等物品。復經警於同年月30日4 時20分許，持原審核發之搜
    索票，帶同洪承斌前往其向友人郭姵妏借住之新北市○○區○○
    路0 段00號B1樓執行搜索，當場扣得如附表編號13所示之毒
    品咖啡包共計10包、編號51至52所示之第三級毒品，及編號
    60至70所示等物品。
二、案經臺灣新北地方檢察署檢察官指揮新北市政府警察局中和
    分局報告同署檢察官偵查起訴。
    理  由
壹、證據能力部分：
    當事人、辯護人對於本院作為得心證依據之被告以外之人於
    審判外陳述，均全部同意作為證據，本院審酌各項證據作成
    時之狀況，認為並無不可信或不適當之情事，依刑事訴訟法
    第159 條之5 第1 項規定，均有證據能力。至其餘非供述證
    據，本院查無有何違反法定程序取得之情形，應認俱有證據
    能力。
貳、實體部分：
一、認定犯罪事實所憑之證據及理由：
  ㈠上揭事實，業據被告洪承斌於警詢、偵查、原審及本院審理
    時均坦承不諱（見107 年度偵字第29284 號卷，下稱偵查卷
    ，第11-21、217-219頁；原審卷第70、133頁；本院卷第151
    頁），核與證人即在場人郭姵妏、洪靖諠於警詢、偵訊時證
    述之情節大致相符（見偵查卷第25-29、31-34、223-225頁
    ），並有臺灣新北地方法院107年度聲搜字第1374號搜索票
    、自願受搜索同意書、搜索扣押筆錄、扣押物品目錄表、扣
    押物品收據、現場及扣押物照片、扣案帳冊內頁照片、被告
    所持行動電話門號之勘驗照片等件附卷可稽（見偵查卷第53
    -73 、83-93、121-178、179-193、195-199頁）；復有附表
    編號1 至52之第二、三、四級毒品及編號53至65、67至69所
    示之供被告販毒所用之物扣案可憑，又上開扣案毒品分別檢
    出含有第二、三、四級毒品成分（見附表編號1至52所示）
    ，有法務部調查局濫用藥物實驗室107年10月15日調科壹字
    第10723025510號鑑定書、臺北榮民總醫院107年11月14日北
    榮毒鑑字第C0000000號毒品成分鑑定書、內政部警政署刑事
    警察局107 年12月6 日刑鑑字第1070092854號鑑定書各1份
    在卷可佐（見偵查卷第243、247-255、319-329頁），足認
    被告上開自白與事實相符，堪信為真實。
  ㈡按所謂販賣行為，須有營利之意思，方足構成。刑罰法律所
    規定之販賣罪，類皆為(1) 意圖營利而販入，(2) 意圖營利
    而販入並賣出，(3) 基於販入以外之其他原因而持有，嗣意
    圖營利而賣出等類型。從行為階段理論立場，意圖營利而販
    入，即為前述(1) 、(2) 販賣罪之著手，至於(3) 之情形，
    則以另行起意販賣，向外求售或供買方看貨或與之議價，或
    為其他實行犯意之行為者，為其犯罪之著手（最高法院101
    年度第10次刑事庭會議㈠意旨參照）。次按販賣毒品者，其
    主觀上須有營利之意圖，故毒品危害防制條例所規定之販賣
    毒品罪，如當事人係意圖營利而販入並有意賣出者，當以其
    意圖營利而販入時，為販賣行為之著手，迨其賣出並將毒品
    交付於買受人，販賣行為始屬完成。換言之，意圖營利而販
    入毒品，尚未及賣出者，應成立販賣毒品未遂罪，並與意圖
    販賣而持有毒品罪具法條競合關係，從較重之販賣毒品未遂
    罪處斷。經查，被告知悉附表編號1 至52所示之扣案物品係
    毒品危害防制條例所定之第二、三、四級毒品，依法均不得
    販賣，且於警詢時供稱：附表編號57及62查扣之記帳本為販
    賣毒品予他人記帳所用，其用網路聊天軟體微信與毒品買家
    聯絡接洽，雙方達成協議，有時是對方來我住處交易，有時
    是我開計程車去找他們交易等語（見偵查卷第16-17頁），
    亦於原審審理時供承：買進附表所示之毒品，除供自己施用
    之外，也有伺機販賣圖利之意思，一包咖啡包大概可以獲得
    約幾十元的利益，其他毒品也是相同情況，因為我會賣給認
    識的朋友，在民生路扣到的電子磅秤1台、分裝杓2支、研磨
    盤2個、研磨卡片2個、封口機1支、攪拌機1台、分裝袋289 
    個，以及在學府路扣到的封口機與攪拌機各1台，都是作為
    包裝毒品預備販賣的工具，扣案的記帳本2本是準備作為販
    賣登記所使用，扣到的行動電話1 支（含門號0000000000號
    SIM卡1張）係與毒品上游「○○」（綽號詳卷）之聯絡工具等
    語（見偵查卷第14頁；原審卷第131-132頁），可徵被告係
    基於營利意圖而販入如附表編號1至52所示之第二、三、四
    級毒品，惟未及賣出即遭查獲，揆諸前開說明，被告之行為
    ，係涉犯毒品危害防制條例第4條第6項、第2項、第3項、第
    4項之販賣第二、三、四級毒品未遂罪。
  ㈢綜上所述，被告上開任意性自白核與事實相符，應堪採信。
    本案事證明確，被告犯行洵堪認定，應依法論科。
二、論罪之理由：
  ㈠核被告所為，係犯毒品危害防制條例第4條第6項、第2項之販
    賣第二級毒品未遂罪、同條例第4條第6項、第3項之販賣第
    三級毒品未遂罪、同條例第4條第6項、第4項之販賣第四級
    毒品未遂罪。被告意圖營利而販入毒品，而尚未賣出前持有
    毒品（含持有純質淨重20公克以上之第二級毒品）之低度行
    為，應為其販賣之高度行為所吸收，不另論罪。至公訴意旨
    認被告僅犯毒品危害防制條例第5條第2項、第3項、第4項之
    意圖販賣而持有第二、三、四級毒品罪及同條例第11條第4
    項之持有純質淨重20公克以上第二級毒品罪，容有誤會，已
    如前述，惟因與販賣第二、三、四級毒品未遂罪間具有吸收
    犯之實質上一罪關係，為犯罪事實之一部分擴張，復經本院
    告知上開變更後罪名（見本院卷第131至132頁），自無礙於
    被告防禦權之行使，爰依刑事訴訟法第300條規定變更起訴
    法條。
  ㈡被告於107年6月至同年8月29日間，基於單一意圖營利而販賣
    第二、三、四級毒品之犯意，接續販入附表編號1至52所示
    之第二、三、四級毒品而伺機出售之行為，係以數個舉動接
    續進行，而侵害同一法益，其舉動、時間、地點密接，各行
    為之獨立性極為薄弱，依一般社會健全觀點，難以強行分開
    ，在刑法評價上，視為數個舉動之接續施行，應合為包括之
    一行為而論以接續犯。準此，被告係一行為同時觸犯上開罪
    名，為想像競合犯，應依刑法第55條，從一重之販賣第二級
    毒品未遂罪處斷。
  ㈢被告已著手販賣，未及賣出上開毒品即遭警查獲，尚屬未遂
    ，衡其情節較既遂犯為輕，爰依刑法第25條第2項規定減其
    刑。
  ㈣按犯毒品危害防制條例第4條至第8條之罪，於偵查及審判中
    均自白者，減輕其刑。毒品危害防制條例第17條第2項定有
    明文，旨在鼓勵犯罪行為人之悛悔，同時使偵、審機關易於
    發現真實，以利毒品之查緝，俾收防制毒品危害之效。查被
    告於警詢、偵查、原審及本院審理時對上開犯罪事實均自白
    不諱，符合前開自首減刑之要件，爰依該規定減輕其刑，並
    依刑法第70條規定遞減之。
  ㈤至被告供出本件毒品來源為綽號「○○」（綽號詳卷）之人，
    然尚未由警方查獲，核與被告之供述：偵查隊動作太大，所
    以那個人跑掉等語相符（見原審卷第132頁），是被告自無
    從依同條例第17條第1項之規定予以減輕或免除其刑，併予
    敘明。
叁、撤銷原判決之理由、量刑之理由、沒收之說明：
一、原審對被告罪證明確而予論罪科刑，並諭知緩刑5年，緩刑
    期間付保護管束，命被告於本判決確定日起壹年內，向公庫
    支付新臺幣20萬元，且向檢察官指定之政府機關、政府機構
    、行政法人、社區或其他符合公益目的之機構或團體，提供
    200小時之義務勞務，固非無見。惟查：
  ㈠按受2 年以下有期徒刑、拘役及罰金之宣告，且未曾因故意
    犯罪受有期徒刑以上刑之宣告，認以暫不執行為適當者，得
    宣告2年以上5年以下之緩刑，並得斟酌情形，命犯罪行為人
    向公庫支付一定之金額或為一定時數之義務勞務，刑法第74
    條第1項第1款、同條第2項第4、5款分別定有明文。原判決
    就被告判處有期徒刑2年部分，以其前因故意犯罪受有期徒
    刑以上刑之宣告，執行完畢或赦免後，5年以內未曾因故意
    犯罪受有期徒刑以上刑之宣告而併為緩刑之宣告，惟原判決
    於108年6月26日宣判前，被告曾於93年間因侵占案件，經臺
    灣臺南地方法院於94年1月31日以93年度簡字第2838號判決
    判處有期徒刑8月、緩刑2年確定，於緩刑期滿，未經撤銷一
    情，有本院被告前案紀錄表在卷可參（見本院卷第67頁），
    是依刑法第76條前段規定，該案所宣告之刑失其效力，此種
    情形，即與未曾受有期徒刑以上刑之宣告者相同（最高法院
    87年度台非字第56號判決參照），則原審認被告係符合刑法
    第74條第1項第2款情形，而為緩刑之諭知，已有未洽。
  ㈡又按緩刑為法院刑罰權之運用，旨在獎勵自新。對於科刑之
    被告諭知緩刑，除應具備刑法第74條第1 項所定條件外，並
    須有可認為以暫不執行刑罰為適當之情形，始得為之（最高
    法院105年台上字第1437號、第2633號判決參照）。查被告
    雖未曾因故意犯罪受有期徒刑以上刑之宣告，且經原判決量
    處有期徒刑2年，形式上符合宣告緩刑之要件。惟本院考量
    被告於本案之犯罪情節，係買入如附表所示之大量毒品囤積
    於己與友人之住所，並自承將伺機於友人所需之際販售，參
    以查獲之帳冊顯示，被告確與多人有過毒品咖啡包或愷他命
    交易之情形，本案亦係警員據報向法院申請搜索票搜索查獲
    ，扣案之毒品咖啡包多達173包、愷他命也有31包、大麻1包
    ，而含有第二級毒品GHB 成分之神仙水雖僅1瓶，純質淨重
    亦有78.16公克，毒品種類繁多，數量不可謂之不大，倘非
    為警查獲而流入市面，對社會秩序及國民健康危害甚鉅，況
    毒品業經政府嚴刑禁絕販賣，以被告40餘歲之齡、受有高中
    教育，乃智識成熟且健全之成年人，對於政府嚴格查緝販賣
    毒品行為，自無不知之理，竟以毒品為餌拓展人脈並為賺取
    相當之報酬，而著手實行販賣前開第二、三、四級毒品犯行
    而未遂，尚難認被告有何一時失慮而為本案犯行之情形，以
    其犯罪行為之不法內涵實在難認屬輕微爾爾，縱使被告於案
    發後願配合警方查獲上游，誠為科刑時之重要考量(詳下述
    ），然仍無解其前開犯罪情節之重與犯行危險性之鉅，本院
    認被告所受有期徒刑2年之宣告，仍以入監執行始足收警惕
    之效，故不宜宣告緩刑。
  ㈢從而，檢察官上訴認原審諭知被告緩刑不當，非無理由，自
    應由本院撤銷改判。
二、量刑之理由：
    爰以行為人之責任為基礎，審酌被告自陳高中畢業之智識程
    度、壯年之齡及社會經歷，深知毒品具有成癮性，施用後會
    產生依賴性、耐藥性，戒解不易，嚴重危害人體身心健康，
    竟無視政府制定毒品危害防制條例杜絕毒品犯罪之禁令，不
    思以正當途徑賺取所需，卻恣意販賣本案扣案之毒品欲藉以
    牟利，所為實無足取，兼衡其持有之毒品種類繁多、數量非
    微，多以咖啡包外型偽裝、調和口味，使他人降低對於毒品
    危害之警覺性，益形陷入成癮之危而無法自拔，本應予相當
    嚴重之責罰；惟念其自警詢以期本院審理時，始終坦承犯行
    之犯後態度良好，又本案之毒品尚未賣出即遭查獲，並未造
    成實害，及其犯罪動機、目的、手段、素行、現職收入及家
    庭經濟小康之生活狀況（見原審卷135 頁），並願配合警方
    查緝毒品上游（參偵查卷第18頁、第218頁；原審院第132頁
    ）等一切情狀，量處如主文第二項所示之刑，以示懲儆。
三、沒收部分：
  ㈠按查獲之第二級毒品，不問屬於犯罪行為人與否，均沒收銷
    燬之，毒品危害防制條例第18條第1 項前段定有明文。查扣
    案如附表編號4 、5 、7 、25、26、32至40、42所示之第二
    級毒品，應依毒品危害防制條例第18條第1 項前段之規定，
    均宣告沒收銷燬之。至上開附表編號4 、5 、7 、37、38所
    示之第二級毒品，或有部分含有第三、四級毒品成分，然因
    無從析離，均應一併宣告沒收銷燬之。檢驗用罄之部分，因
    已滅失，毋庸為沒收之諭知。
  ㈡次按違禁物，不問屬於犯罪行為人與否，沒收之，刑法第38
    條第1項定有明文。查扣案如附表編號1至3、6、8至24、29
    、31、41、43、47至49、51、52所示之第三級毒品，屬於違
    禁物，不問屬於犯罪行為人與否，應依刑法第38條第1項規
    定，均宣告沒收之。至檢驗用罄之部分，因已滅失，毋庸為
    沒收之諭知。
  ㈢再按犯本法第4 條至第9 條、第12條、第13條或第14條第1項
    、第2 項之罪者，其供犯罪所用之物，不問屬於犯罪行為人
    與否，均沒收之，毒品危害防制條例第19條第1 項定有明文
    。查扣案之如附表編號53至65、67至69所示物品，為供被告
    販賣毒品所用之物，業據被告於原審審理中坦承不諱（見原
    審卷第131 頁），爰依上揭規定均宣告沒收之。
  ㈣又扣案如附表編號27、28、30、44至46、50所示之第二、三
    級毒品，因檢驗而用罄（總驗餘量為0 公克），毋庸為沒收
    之諭知。另扣案如附表編號66所示之阿華田1 罐，為被告供
    自己食用之物在卷（見原審卷第132 頁），及編號70所示之
    魏懿娟身分證1 張，無證據證明係被告犯本案犯行所用或預
    備之物，難認與被告上開犯行有何關連，自均不得於本案宣
    告沒收，併此敘明。
肆、被告經本院合法傳喚，無正當理由不到庭，爰不待其陳述，
    逕為一造辯論之判決。
據上論斷，應依刑事訴訟法第369條第1項前段、第364條、第299
 條第1項前段、第300條、第371條，毒品危害防制條例第4條第6
項、第2項、第17條第2項、第18條第1項前段、第19條第1 項，
刑法第11條、第25條第2項、第38條第1項，判決如主文。
本案經檢察官林建良提起公訴，檢察官洪湘媄提起上訴，檢察官
孫治遠到庭執行職務。
中　　華　　民　　國　 109　　年　　1 　　月　　9 　　日
                  刑事第二十一庭審判長法　官  許宗和
                                      法　官  章曉文
                                      法　官  黃玉婷
以上正本證明與原本無異。
如不服本判決，應於收受送達後10日內向本院提出上訴書狀，其
未敘述上訴之理由者並得於提起上訴後10日內向本院補提理由書
（均須按他造當事人之人數附繕本）「切勿逕送上級法院」。
                                      書記官  傅國軒
中　　華　　民　　國　　109 　年　　1 　　月　　10　　日
附錄：本案論罪科刑法條全文 
毒品危害防制條例第4條
製造、運輸、販賣第一級毒品者，處死刑或無期徒刑；處無期徒
刑者，得併科新臺幣2 千萬元以下罰金。
製造、運輸、販賣第二級毒品者，處無期徒刑或7 年以上有期徒
刑，得併科新臺幣1 千萬元以下罰金。
製造、運輸、販賣第三級毒品者，處7 年以上有期徒刑，得併科
新臺幣7 百萬元以下罰金。
製造、運輸、販賣第四級毒品者，處5 年以上12年以下有期徒刑
，得併科新臺幣3 百萬元以下罰金。
製造、運輸、販賣專供製造或施用毒品之器具者，處 1 年以上7
 年以下有期徒刑，得併科新臺幣 1 百萬元以下罰金。
前五項之未遂犯罰之。

附表：
編號 名稱 數量 備註 1 毒品咖啡包  鑑定結果：均為彩色包裝，外觀型態均相似，檢出第三級毒品4-甲基甲基卡西酮（4-Meth ylmethcathinone,Mephedrone，即4-MM C）及微量第三級毒品硝甲西泮成分，總毛重83.7 6公克（包裝總重7.84公克），驗前總淨重75.92公克，取樣量：1.44 公克，驗餘量74.48公克，4-甲基甲基卡西酮純度約2%，驗前總純質淨重1.51公克。  〔註：起訴書附表一編號1，見偵卷第325頁〕 8包 應沒收之物：如左列之物。 2 毒品咖啡包  鑑定結果：均為褐色包裝，外觀型態均相似，檢出微量第三級毒品硝甲西泮（硝甲氮平）（Nimetazepam ）成分，總毛重188.73公克（包裝總重46.90 公克），驗前總淨重141.83公克，取樣量：1.20公克，驗餘量140.63公克。〔註：起訴書附表一編號2，見偵卷第326頁〕 35包 應沒收之物：如左列之物。 3 毒品咖啡包  鑑定結果：為金色包裝，內為褐色粉末，檢出第三級毒品4-甲基甲基卡西酮（4-Methylm ethcath inone,Mephedrone ，即4-MMC）及微量第三級毒品硝甲西泮（硝甲氮平）（Nimetazepam）成分，毛重4.87公克（包裝重1.22公克），驗前淨重3.65公克，取樣量：0.99公克，驗餘量2.66公克，4-甲基甲基卡西酮純度約8%，驗前純質淨重0.29公克。〔註：起訴書附表一編號3，見偵卷第326頁〕 1包 應沒收之物：如左列之物。 4 毒品咖啡包  鑑定結果：均為黑色包裝，外觀型態均相似，檢出微量第二級毒品1-苯基-2-(1-吡咯烷基)-1-戊酮(即Alpha-PVP)、微量第三級毒品氯乙基卡西酮(即CEC)、甲苯基乙基胺戊酮(即MEAPP)及硝甲西泮（硝甲氮平）（Nimetazepam）、微量第四級毒品硝西泮成分，總毛重14.42公克（包裝總重約2.22公克），驗前總淨重約12.20公克，取樣量：1.24公克，總驗餘量約10.96公克，氯乙基卡西酮純度約4%，驗前總純質淨重約0.48公克。〔註：起訴書附表一編號4，見偵卷第327頁〕 2包 應沒收銷燬之物：如左列之物。 5 毒品咖啡包  鑑定結果：為黑色包裝，內為淡褐色粉末，檢出第二級毒品3,4-亞甲基雙氧甲基安非他命（3,4-Methylenedioxymethamphetamine、MDMA）及微量第三級毒品硝甲西泮（硝甲氮平）（Nimetazepam ）成分，毛重4.51公克（包裝重0.68公克），驗前淨重3.83公克，取樣量：1.47公克，驗餘量2.36公克，3,4-亞甲基雙氧甲基安非他命純度約3%，驗前純質淨重0.11公克。〔註：起訴書附表一編號5，見偵卷第327頁〕 1包 應沒收銷燬之物：如左列之物。 6 毒品咖啡包  鑑定結果：為金色包裝，內為淡褐色粉末，檢出微量第三級毒品硝甲西泮（硝甲氮平）（Nimetazepam ）成分，毛重2.74公克（包裝重0.93公克），驗前淨重1.81公克，取樣量：1.42公克，驗餘量0.39公克。〔註：起訴書附表一編號6，見偵卷第327頁〕 1包 應沒收之物：如左列之物。 7 毒品咖啡包  鑑定結果：為黑色包裝，內為褐色塊狀物，檢出第二級毒品3,4-亞甲基雙氧苯基甲胺戊酮(即Pentylone)、第三級毒品3,4-亞甲基雙氧苯基乙基胺戊酮( 即N-Ethylp entylone) 、3,4-亞甲基雙氧苯基二甲胺丁酮( 即bk-DMBDB) 成分，毛重4.34公克（包裝重0.81公克），驗前淨重3.53公克，取樣量：1.64公克，驗餘量1.89公克。〔註：起訴書附表一編號7，見偵卷第328頁〕 1包 應沒收銷燬之物：如左列之物。 8 毒品咖啡包  鑑定結果：為淡藍色包裝，內為淡褐色粉末，檢出微量第三級毒品3,4-亞甲基雙氧苯基乙基胺戊酮( 即N-Ethylpentylone) 、硝甲西泮（硝甲氮平）（Nimetazepam ）成分，毛重7.61公克（包裝重1.28公克），驗前淨重6.33公克，取樣量：2.16公克，驗餘量4.17公克，3,4-亞甲基雙氧苯基乙基胺戊酮純度約1%，驗前純質淨重約0.06公克。〔註：起訴書附表一編號8，見偵卷第328頁〕 1包 應沒收之物：如左列之物。 9 毒品咖啡包  鑑定結果：為桃紅色包裝，內為褐色塊狀物，檢出微量第三級毒品3,4-亞甲基雙氧苯基乙基胺戊酮( 即N-Ethylpentylone) 、硝甲西泮、甲苯基甲胺戊酮( 即MPD)成分，毛重13.93 公克（包裝重1.16公克），驗前淨重12.77 公克，取樣量：1.88公克，驗餘量10.89 公克。〔註：起訴書附表一編號9，見偵卷第328頁〕 1包 應沒收之物：如左列之物。 10 毒品咖啡包  鑑定結果：為粉紅色包裝，內為褐色粉末，檢出微量第三級毒品氯乙基卡西酮( 即CEC)、甲笨基乙基胺戊酮( 即MEAPP)、硝甲西泮（硝甲氮平）（Nimetazepam ）成分，毛重10.05 公克（包裝重1.08公克），驗前淨重8.97公克，取樣量：1.68公克，驗餘量7.29公克，氯乙基卡西酮純度約1%，驗前純質淨重約0.08公克。〔註：起訴書附表一編號10，見偵卷第328頁〕 1包 應沒收之物：如左列之物。 11 毒品咖啡包  鑑定結果：均為橘色包裝，外觀型態均相似，檢出微量第三級毒品4-甲基甲基卡西酮( 即4-MMC)、甲苯基乙基胺戊酮( 即MEAPP)、3,4-亞甲基雙氧苯基二甲胺丁酮( 即bk-DMBDB) 、硝甲西泮成分，總毛重346.01公克（包裝總重約24.32 公克），驗前總淨重約321.69公克，取樣量：2.30公克，驗餘量319.39公克。〔註：起訴書附表一編號11，見偵卷第329頁〕 32包 應沒收之物：如左列之物。 12 毒品咖啡包  鑑定結果：均為銀色包裝，外觀型態均相似，檢出第三級毒品4-甲基甲基卡西酮（4-Meth ylmethcathinone 、Mephedrone、4-MM C）及微量第三級毒品硝甲西泮（硝甲氮平）（Nimetazepam ）成分，總毛重792.93公克（包裝總重約63.99 公克），驗前總淨重728.94公克，取樣量：1.52公克，驗餘量727.42公克，4-甲基甲基卡西酮純度約5%，驗前純質淨重36.44公克。〔註：起訴書附表一編號12，見偵卷第329頁〕 79包 應沒收之物：如左列之物。 13 毒品咖啡包  鑑定結果：均為紫色包裝，外觀型態均相似，檢出第三級毒品4-甲基甲基卡西酮( 即4-MM C) 、3,4-亞甲基雙氧苯基乙基胺戊酮( 即N-Ethylpentylone) 、甲苯基乙基胺戊酮( 即MEAPP)、1-氯苯基-2-( 1-吡咯烷基) -1- 戊酮( 即C-PVP)成分，總毛重104.27公克（包裝總重12.60 公克），總淨重91.69 公克，取樣量2.44公克，驗餘量89.25公克。〔註：起訴書附表一編號13，見偵卷第   89、326頁〕 10包 應沒收之物：如左列之物。 14 第三級毒品愷他命  鑑定結果：均為白色粉末並呈第三級毒品愷他命（Ketamine）陽性反應，毛重1.10公克（包裝總重約0.38公克），驗前淨重0.72公克，取樣量0.08公克，驗餘量0.64公克，純度94% ，驗前總純質淨重約0.67公克。〔註：起訴書附表一編號14，見偵卷第320頁〕 2包 應沒收之物：如左列之物。 15 第三級毒品愷他命  鑑定結果：白色塊狀晶體及粉末，檢出第三級毒品（Ketamine）成分，毛重3.15公克（包裝重0.24公克），驗前淨重2.91公克，取樣量0.74公克，驗餘量2.17公克，純度約50%，驗前總純質淨重1.45公克。〔註：起訴書附表一編號15，見偵卷第320頁〕 1包 應沒收之物：如左列之物。 16 第三級毒品愷他命  鑑定結果：米白色塊狀物及褐色粉末，檢出第三級毒品（Ketamine）成分，毛重5.22公克（包裝重0.19公克），驗前淨重5.03公克，取樣量：0.86公克，驗餘量4.17公克，純度約25% ，驗前純質淨重1.25公克。〔註：起訴書附表一編號16，見偵卷第320頁〕 1包 應沒收之物：如左列之物。 17 第三級毒品愷他命  鑑定結果：白色塊狀物及褐色晶體，檢出第三級毒品（Ketamine）成分，毛重2.26公克（包裝重0.19公克），驗前淨重2.07公克，取樣量：0.68公克，驗餘量1.39公克，純度約17% ，驗前純質淨重0.35公克。〔註：起訴書附表一編號17，見偵卷第320頁〕 1包 應沒收之物：如左列之物。 18 第三級毒品愷他命  鑑定結果：米白色顆粒，檢出第三級毒品（Ketami ne）成分，毛重2.34公克（包裝重0.19公克），驗前淨重2.15公克，取樣量：0.49公克，驗餘量1.66 公克，純度約60%，驗前純質淨重1.29公克。〔註：起訴書附表一編號18，見偵卷第320頁〕 1包 應沒收之物：如左列之物。 19 第三級毒品愷他命  鑑定結果：均為淡褐色晶體，檢出第三級毒品（Ke tamine）成分，毛重15.48 公克（包裝總重約0.76公克），驗前淨重14.72 公克，取樣量：0.77公克，驗餘量13.95公克，純度約37% ，驗前純質淨重5.44公克。〔註：起訴書附表一編號19，見偵卷第320頁〕 4包 應沒收之物：如左列之物。 20 第三級毒品愷他命  鑑定結果：均為米白色晶體，檢出第三級毒品（Ke tamine）成分，毛重22.46 公克（包裝總重約2.85公克），驗前淨重19.61 公克，取樣量：0.36公克，驗餘量19.25公克，純度約95% ，驗前純質淨重18.62公克。〔註：起訴書附表一編號20，見偵卷第321頁〕 15包  應沒收之物：如左列之物。 21 第三級毒品愷他命  鑑定結果：為褐色晶體，檢出第三級毒品（Ketami ne）成分，毛重2.25公克（包裝重0.19公克），驗前淨重2.06公克，取樣量：0.50公克，驗餘量1.56 公克，純度約32%，驗前純質淨重0.65公克。〔註：起訴書附表一編號21見，偵卷第321頁〕 1包 應沒收之物：如左列之物。 22 第三級毒品愷他命  鑑定結果：為淡黃色晶體，檢出第三級毒品（Keta mine）成分，毛重2.19公克（包裝重0.19公克），驗前淨重2.00公克，取樣量：0.55公克，驗餘量1.45公克，純度約28%，驗前純質淨重0.56公克。〔註：起訴書附表一編號22，見偵卷第321頁〕 1包 應沒收之物：如左列之物。 23 第三級毒品愷他命  鑑定結果：為褐色晶體，檢出第三級毒品（Ketami ne）成分，毛重2.22公克（包裝重0.19公克），驗前淨重2.03公克，取樣量：0.74公克，驗餘量1.29公克，純度約70 %，驗前純質淨重1.42公克。〔註：起訴書附表一編號23，見偵卷第322頁〕 1包 應沒收之物：如左列之物。 24 第三級毒品愷他命  鑑定結果：均為白色晶體，檢出第三級毒品（Keta mine）成分，總毛重3.40公克（包裝重0.57公克），驗前總淨重2.83公克，取樣量：0.31公克，驗餘量2.52公克，純度約98% ，驗前總純質淨重2.77公克。〔註：起訴書附表一編號24，見偵卷第322頁〕 3包 應沒收之物：如左列之物。 25 神仙水  鑑定結果：褐色玻璃瓶，內為透明液體，檢出第二級毒品伽瑪羥基丁酸( 即GHB)成分，毛重863.34公克( 包裝重304.99公克) ，驗前淨重558.35公克，取8.22公克鑑定用罄，驗餘量550.13公克，伽瑪羥基丁酸( 即GHB)純度約14% ，驗前純質淨重約78.16公克。〔註：起訴書附表二編號1，見偵卷第319頁〕 1瓶 應沒收銷燬之物：如左列之物。 26 煙草檢品（大麻）  鑑定結果：含第二級毒品大麻成分，淨重0.74公克，驗餘淨重0.68公克。〔註：起訴書附表二編號2，見偵卷第   61、243頁〕 1包 應沒收銷燬之物：如左列之物。 27 褐色粉末（C0000000-0）  鑑定結果：檢出第二級毒品甲基安非他命、第三級毒品愷他命、第三級毒品1-(5-氟戊基) -3-(1-四甲基環丙基甲醯)吲垛成分，淨重0.0237公克，驗餘量0公克（用罄）。〔註：起訴書附表二編號3，見偵卷第   61、297頁〕 1包 依法無庸宣告沒收。 28 ㄇ字樣梅片  鑑定結果：　檢出第三級毒品愷他命、第三級毒品硝甲西泮成分，淨重1.2780公克，驗餘量0公克（用罄）。〔註：起訴書附表二編號4，見偵卷第   67、303頁〕 1顆 依法無庸宣告沒收。 29 ㄇ字樣梅片  鑑定結果：　檢出第三級毒品愷他命、第三級毒品硝甲西泮成分，淨重共3.3936公克，驗餘量2.2934公克（1顆用罄）。〔註：起訴書附表二編號5，見偵卷第   67、301頁〕 3顆 應沒收之物：如左列之物。 30 深橘色ㄇ字樣梅片  鑑定結果：　檢出第三級毒品愷他命、第三級毒品硝甲西泮成分，淨重1.21 36公克，驗餘量0 公克（用罄）。〔註：起訴書附表二編號6，見偵卷第   67、301頁〕 1顆 依法無庸宣告沒收。 31 ㄇ字樣梅片  鑑定結果：　檢出第三級毒品愷他命、第三級毒品硝甲西泮成分，淨重共8.3448公克，驗餘量7.1951公克（1顆用罄）。〔註：起訴書附表二編號7，見偵卷第   67、301頁〕 7顆 應沒收之物：如左列之物。 32 黃色三角形藥錠  鑑定結果：隨機抽取1顆，檢出第二級毒品3,4-亞甲基雙氧甲基安非他命（3,4-Methylen edioxymetham phetamine、MDMA）成分，總淨重4.93公克，總驗餘量4.53公克，純度約40%，驗前純質淨重約1.97公克。〔註：起訴書附表二編號8，見偵卷第   67、322頁〕  應沒收銷燬之物：如左列之物。 33 黃綠色藥錠  鑑定結果：隨機抽取1顆，檢出第二級毒品3,4-亞甲基雙氧甲基安非他命（3,4-Methylen edioxymetham phetamine、MDMA）成分，總淨重7.96公克，總驗餘量7.58公克，純度約44%，驗前純質淨重約3.50公克。〔註：起訴書附表二編號9，見偵卷第   67、322頁〕  應沒收銷燬之物：如左列之物。 34 藍色長方形藥錠  鑑定結果：隨機抽取1顆，檢出第二級毒品3,4-亞甲基雙氧甲基安非他命（3,4-Methylen edioxymetham phetamine、MDMA）成分，總淨重6.38公克，總驗餘量6公克，純度約41%，驗前純質淨重約2.61公克。〔註：起訴書附表二編號10，見偵卷第   67、322頁〕  應沒收銷燬之物：如左列之物。 35 橘色圓形藥錠  鑑定結果：隨機抽取1 顆，檢出第二級毒品3,4-亞甲基雙氧甲基安非他命（3,4-Methyl enedioxymetham phetamine、MDMA）成分，總淨重6.37公克，總驗餘量6.12公克，純度約67% ，驗前純質淨重約4.26公克。〔註：起訴書附表二編號11，見偵卷第   67、322頁〕  應沒收銷燬之物：如左列之物。 36 灰褐色圓形藥錠  鑑定結果：隨機抽取1顆，檢出第二級毒品3,4-亞甲基雙氧甲基安非他命（3,4-Methylen edioxymetham phetamine、MDMA）成分，總淨重1.67公克，總驗餘量1.40公克，純度約51%，驗前純質淨重約0.85公克。〔註：起訴書附表二編號12，見偵卷第   67、323頁〕  應沒收銷燬之物：如左列之物。 37 褐色圓形藥錠  鑑定結果：隨機抽取1顆，檢出第二級毒品4-甲氧基安非他命(即PMA)、第三級毒品氟安非他命、1-氯苯基-2-( 1-蚍咯烷基)-1-戊酮(即C-PVP)成分，總淨重2.51公克，總驗餘量2.21公克，4-甲氧基安非他命(即PMA)、氟安非他命、1-氯苯基-2- ( 1-蚍咯烷基)-1-戊酮(即C-PVP)純度分別約18%、2%、1%、純質淨重分別約0.45公克、0.05公克、0.02公克。〔註：起訴書附表二編號13，見偵卷第   67、323頁〕  應沒收銷燬之物：如左列之物。 38 綠色圓形藥錠  鑑定結果：隨機抽取1 顆，檢出第二級毒品4-甲氧基安非他命( 即PMA)、第三級毒品氟安非他命、1-氯苯基-2-(1-吡咯烷基）-1-戊酮(即C-PVP)成分，總淨重3.68公克，總驗餘量3.41公克，4-甲氧基安非他命(即PMA)、氟安非他命、1-氯苯基-2-(1-吡咯烷基)-1-戊酮(即C- PV P)純度分別約10%、1%、1%，純質淨重分別約0.36公克、0.03公克、0.03公克。〔註：起訴書附表二編號14，見偵卷第   67、323頁〕  應沒收銷燬之物：如左列之物。 39 粉紅色長形藥錠  鑑定結果：隨機抽取1 顆，檢出第二級毒品甲基安非他命（Methamphetamine ）、3,4-亞甲基雙氧甲基安非他命（3,4-Methylen edioxymetham phetamine、MDMA）成分，總淨重3.40公克，總驗餘量3.16公克，純度約51% ，驗前純質淨重約1.73公克。〔註：起訴書附表二編號15，見偵卷第   67、323頁〕  應沒收銷燬之物：如左列之物。 40 橘色藥錠  鑑定結果：隨機抽取1顆，檢出第二級毒品3,4-亞甲基雙氧甲基安非他命（3,4-Methylen edioxymetham phetamine、MDMA）成分，總淨重0.89公克，總驗餘量0.58公克，純度約62%，驗前純質淨重約0.55公克。〔註：起訴書附表二編號16，見偵卷第   67、324頁〕  應沒收銷燬之物：如左列之物。 41 藍色圓形藥錠  鑑定結果：隨機抽取1顆，檢出第三級毒品3,4-亞甲基雙氧-N-乙基卡西酮、5-甲氧基-N -甲基-N-異丙基色胺、1-(5-氟戊基)-3-(1-四甲基環丙基甲醯)吲垛、1-丁基-3-(1-萘甲醯)吲垛成分，總淨重1.33公克，總驗餘量1.12公克，純度分別約15%、1%、3%，驗前純質淨重分別約0.19公克、0.01公克、0.03公克。〔註：起訴書附表二編號17，見偵卷第   67、324頁〕  應沒收之物：如左列之物。 42 藍色長形藥錠  鑑定結果：隨機抽取1 顆，檢出第二級毒品3,4-亞甲基雙氧甲基安非他命（3,4-Methylen edioxymetham phetamine、MDMA）成分，總淨重0.63公克，總驗餘量0.35公克，純度約59% ，驗前純質淨重約0.37公克。〔註：起訴書附表二編號18，見偵卷第   67、324頁〕  應沒收銷燬之物：如左列之物。 43 綠色圓形藥錠  鑑定結果：隨機抽取1 顆，檢出第三級毒品3,4-亞甲基雙氧-N-乙基卡西酮、5-甲氧基-N -甲基-N-異丙基色胺、愷他命成分，總淨重0.44公克，總驗餘量0.16公克，3,4-亞甲基雙氧-N-乙基卡西酮純度約19 %，驗前純質淨重約0.08公克。〔註：起訴書附表二編號19，見偵卷第   67、325頁〕  應沒收之物：如左列之物。 44 藍色長形藥錠  鑑定結果：檢出第二級毒品甲基安非他命及3,4-亞甲基雙氧甲基安非他命（3,4-Methylen edioxymethamphetamine、MDMA）成分，總淨重0.27公克，總驗餘量0公克（用罄），純度約47%，驗前純質淨重約0.12公克。〔註：起訴書附表二編號20，見偵卷第   67、325頁〕 1顆 依法無庸宣告沒收。 45 藍色圓形藥錠  鑑定結果：檢出第三級毒品3,4-亞甲基雙氧-N- 乙基卡西酮、5-甲氧基-N- 甲基-N- 異丙基色胺、1-(5-氟戊基)-3-(1-四甲基環丙基甲醯)引朵成分，總淨重0.20公克，總驗餘量0公克（用罄），3,4-亞甲基雙氧-N-乙基卡西酮、5-甲氧基-N-甲基-N-異丙基色胺、1-( 5-氟戊基) -3-( 1-四甲基環丙基甲醯)引朵純度分別約1%、2%、4%，驗前純質淨重均未達0.01公克。〔註：起訴書附表二編號21，見偵卷第   67、325頁〕 1顆 依法無庸宣告沒收。 46 橘色藥錠  鑑定結果：檢出第二級毒品甲基安非他命、第三級毒品硝甲西泮、第四級毒品硝西泮成分，總淨重0.43公克，總驗餘量0 公克（用罄）。〔註：起訴書附表二編號22，見偵卷第   67、325頁〕 1顆 依法無庸宣告沒收。 47 一粒眠  鑑定結果：檢體編號C0000000-0A ，檢出第三級毒品硝甲西泮，淨重3.0714公克，驗餘量2.8939（1顆用罄）。〔註：起訴書附表二編號23，見偵卷第   69、299頁〕 17顆 應沒收之物：如左列之物。 48 一粒眠  鑑定結果：檢體編號C0000000-0B ，檢出第三級毒品芬納西泮，淨重1.1874公克，驗餘量0.9900（1顆用罄）。〔註：起訴書附表二編號24，見偵卷第   69、299頁〕 6顆 應沒收之物：如左列之物。 49 一粒眠  鑑定結果：檢體編號C0000000-0，檢出第三級毒品愷他命、硝甲西泮，淨重0.6552公克，驗餘量0.4738（1顆用罄）。〔註：起訴書附表二編號25，見偵卷第   69、297頁〕 3顆及碎片1個 應沒收之物：如左列之物。 50 一粒眠（紅色塊狀物）  鑑定結果：檢體編號C0000000-0，檢出第三級毒品愷他命、硝甲西泮，淨重0.2322公克，驗餘量0公克（用罄）。〔註：起訴書附表二編號26，見偵卷第   69、299頁〕 1包 依法無庸宣告沒收。 51 搖頭粉末（C0000000-0）  鑑定結果：白色粉末，檢出第三級毒品甲苯基乙基胺戊酮( 即MEAPP)、3,4-亞甲基雙氧苯基乙基胺戊酮( N-Ethylpentylone) 成分，毛重0.6085公克（含1 個塑膠袋及1 張標籤重），淨重0.3380公克，驗餘量0.3366公克。〔註：起訴書附表二編號27，見偵卷第   89、303頁〕 1包 應沒收之物：如左列之物。 52 一粒眠（C0000000-0）  鑑定結果：檢體外觀：5/028 字樣橘色錠劑，檢出第三級毒品硝甲西泮成分，毛重0.8398公克（含包裝重），淨重0.5520公克，驗餘量0.3716公克（1顆用罄）。〔註：起訴書附表二編號28，見偵卷第   89、303頁〕 3顆 應沒收之物：如左列之物。 53 電子磅秤 1台 應沒收之物：如左列之物。 54 毒品分裝勺 2支 應沒收之物：如左列之物。 55 研磨愷他命盤子 2個 應沒收之物：如左列之物。 56 研磨愷他命卡片 2個 應沒收之物：如左列之物。 57 記帳本 2本 應沒收之物：如左列之物。 58 封口機 1支 應沒收之物：如左列之物。 59 銀色IPHONE行動電話（含門號：0000000000之SIM卡1張） 1支 應沒收之物：如左列之物。 60 研磨愷他命盤子 1個 應沒收之物：如左列之物。 61 研磨愷他命卡片 1張 應沒收之物：如左列之物。 62 記帳本 2本 應沒收之物：如左列之物。 63 封口機 1台 應沒收之物：如左列之物。 64 攪拌機 1台 應沒收之物：如左列之物。 65 惡魔圖案分裝袋 1箱（共289個） 應沒收之物：如左列之物。 66 阿華田（扣押筆錄誤載為「阿華田【毒品咖啡原料】） 1罐 與本案無關。 67 研磨愷他命盤子 1個 應沒收之物：如左列之物。 68 研磨愷他命卡片 1張 應沒收之物：如左列之物。 69 愷他命 1瓶 應沒收之物：如左列之物。 70 魏懿娟身分證 1張 與本案無關。